【裁判字號】    90,訴,961
【裁判日期】    900928
【裁判案由】    違反電信法
【裁判全文】
臺灣桃園地方法院刑事判決                            九十年度訴字第九六一號
    公  訴  人  臺灣桃園地方法院檢察署檢察官
    被      告  乙○○
右列被告因違反電信法案件，經檢察官提起公訴（九十年度偵字第六六一四號），本
院判決如左：
    主  文
乙○○共同連續意圖為自己不法之利益，以有線方式，盜接他人電信設備通信，處有
期徒刑月，如易科罰金，以佰元折算壹日。緩刑貳年。
    事  實
一、乙○○與丙○○（本院通緝中，嗣到案後另行審結）基於共同意圖為自己不法利
    益之概括犯意聯絡，於民國八十九年十一月二十六日，在桃園縣中壢市○○路○
    段九十巷十三號九樓之一乙○○之住處，由丙○○將前任女友甲○○向中華電信
    股份有限公司（下稱中華電信）申請使用之Ｆ一三三七０號網路帳號及登入主機
    密碼，同時設定於乙○○所有之電腦中，乙○○並自該日起，至八十九年十二月
    二十三日止，連續以其住處安裝之（０三）0000000號（起訴書誤載為四
    三六四九二號）電話，以電話線路之有線方式，使用上開帳號、登入主機密碼，
    撥接至中華電信所維護之網路主機，盜用甲○○申請使用之前開電信設備，為影
    像、音訊、文字等資料訊息之傳輸通信，共計盜用五十四次通信次數，不法獲利
    之上網費用為新台幣（下同）一千六百零五元。嗣經甲○○上網查詢撥接費用明
    細，始知上情。
二、案經桃園縣警察局大園分局報告台灣桃園地方法院檢察署檢察官偵查起訴。
    理  由
一、右揭犯罪事實迭據被告乙○○於警、偵訊及本院審理中坦承不諱，核與被害人甲○○所指訴：同案被告丙○○因與伊原係男女朋友關係，曾在伊家中使用電腦，
    而得知前揭撥接帳號及密碼，伊係上網查詢費用明細，經中華電信提供資料，才
    知係被告盜用，伊與同案被告丙○○在此之前即已分手等情相符（參見台灣桃園
    地方法院檢察署九十年度偵字第六六一四號偵查卷第二十一、二十二頁），此外
    ，復有被害人甲○○提出帳號被盜用之明細資料、中華電信提供之（０三）00
    00000號電話號碼申請使用客戶資料、前揭撥接帳號之通訊明細資料各一份
    附卷可稽。綜上，本件事證已臻明確，被告犯行洵堪認定。
二、核被告乙○○所為係犯電信法第五十六條第一項之罪。被告與同案被告丙○○二
    人具有犯意聯絡及行為之分擔，為共同正犯。又其先後多次犯行，時間緊密，犯
    意概括，所犯構成要件相同，為連續犯，應依刑法第五十六條規定，以一罪論，
    並加重其刑。查被告係利用電話線路之有線方式，撥接上網，以發送、傳輸或接
    收訊息，屬電信法第二條第一款所規定之「電信」，是被告意圖為自己不法之利
    益，以詐術使電信公司、原申請客戶陷於錯誤，而提供網路服務，及支付撥接網
    路服務費用，雖亦該當於刑法第三百三十九條第二項之詐欺得利罪，然電信法第
    五十六條所規定乃為保障合法使用者之電信設備使用權利不受侵犯，其立法意旨
    自已包括刑法詐欺得利罪之處罰範圍及其構成要件，應論以電信法第五十六條第
    一項之罪，而不另論刑法之詐欺得利罪，附此敘明。按被告行為後，刑法第四十
    一條業於九十年一月四日修正，同年月十日經總統公布，已於同年月十二日生效
    ，修正後之刑法第四十一條第一項前段規定：「犯最重本刑為五年以下有期徒刑
    以下之罪，而受六個月以下有期徒刑或拘役之宣告，因身體、教育、職業、家庭
    之關係或其他正當事由，執行顯有困難者，得以一元以上三元以下折算一日，易
    科罰金。」而比較新舊法規定之結果，以修正後規定有利於被告，自應依刑法第
    二條第一項前段之規定適用裁判時之刑法第四十一條第一項前段之規定。爰審酌
    被告犯後坦承，態度良好，並另參其犯罪動機、手段、目的、及所生損害等一切
    情狀，量處如主文所示之刑，同時並諭知易科罰金之折算標準，以資懲儆。末查
    被告前未曾受任何有期徒刑以上刑之宣告，此有台灣高等法院被告全國前案紀錄
    表及台灣桃園地方法院檢察署刑案資料查註紀錄表一紙附卷可憑，其經此教訓，
    自當知所惕勉而無虞再犯，又被害人於偵訊中明確表示原諒被告（參見上開偵卷
    第二十二頁反面），本院綜核各情認上開有期徒刑之宣告，已足策其自新，所宣
    告之刑，以暫不執行為適當，併依法諭知緩刑二年，用啟向上。
據上論斷，應依刑事訴訟法第二百九十九條第一項前段，電信法第五十六條第一項，
刑法第十一條前段、第二條第一項前段、第二十八條、第五十六條、第四十一條第一
項前段、第七十四條第一款、罰金罰鍰提高標準條例第二條，判決如主文。
本案經檢察官胡樹德到庭執行職務。
中      華      民      國    九十      年      九      月    二十八    日
                          臺灣桃園地方法院刑事第一庭
                              審判長法  官  吳爭奇
                                    法  官  呂仲玉
                                    法  官  范明達
右正本證明與原本無異。
如不服本判決，應於判決送達後十日內向本院提出上訴狀( 應附繕本 )，上訴於臺灣
高等法院。
                                    書記官  楊惠如
中      華      民      國    九十      年      十     月      四       日
附論罪科刑依據之法條：
電信法第五十六條
意圖為自己或第三人不法之利益，以有線、無線或其他電磁方式，盜接或盜用他人電
信設備通信者，處五年以下有期徒刑，得併科新台幣一百五十萬元以下罰金。
意圖供自己或第三人盜接或盜用他人電信設備通信，而製造、變造或輸入電信器材者
，處一年以上七年以下有期徒刑，得併科新台幣三百萬元以下罰金。
意圖供第三人盜接或盜用他人電信設備通信，而販賣、轉讓、出租或出借電信器材者
，亦同。
意圖供自己或第三人犯罪之用而持有前項之電信器材者，處三年以下有期徒刑，得併
科新台幣五十萬元以下罰金。
第一項及第二項之未遂犯罰之。


司法院資訊處製作；財團法人民間司法改革基金會備份。
